【裁判字號】    89,易,2607
【裁判日期】    890907
【裁判案由】    傷害
【裁判全文】
臺灣板橋地方法院刑事判決                        八十九年度易字第二六七號
    公  訴  人  臺灣板橋地方法院檢察署檢察官
    被      告  乙○○
右列被告因傷害案件，經檢察官提起公訴（八十九年度偵字第九一八三號），本院判
決如左：
    主  文
乙○○傷害人之身體，處有期徒刑拾月。
扣案之菜刀壹把沒收。
    事  實
一、乙○○曾於民國八十年八月二十一日因侵占案件，經台灣台北地方法院以八十年
    度訴字第一六○一號判處有期徒刑六月，減刑為有期徒刑三月，八十年十二月十
    日經台灣高等法院以八十年度上訴字第四七一二號駁回上訴，緩刑三年確定。乙
    ○○與甲○原為廠商與客戶關係，雙方之間有債務糾紛，於八十九年五月八日上
    午七時四十分許，在臺北縣五股鄉○○路○段三十八巷三號三樓甲○住處，乙○
    ○乃持於甲○住處附近拾獲之菜刀一把（該菜刀為他人棄置，由乙○○先占取得
    所有），基於普通傷害人身體之犯意，一進門即持該菜刀砍甲○之左側頭部一刀
    ，旋二人即發生扭打，於扭打之際，乙○○復基於傷害之犯意，接續持該菜刀劃
    傷甲○左上臂及上唇，致甲○受有左側頭皮切割傷、左上臂多處切割傷、下唇切
    割傷之傷害，案經甲○報警查獲，並於八十九年五月八日上午八時許，在上開甲
    ○住處扣得乙○○所有之菜刀一把。
二、案經被害人甲○訴由臺北縣警察局蘆洲分局報請台灣板橋地方法院檢察署檢察官
    偵查起訴。
    理  由
一、本件訊之被告乙○○矢口否認傷害犯行，辯稱：係因不小心誤傷甲○云云。惟查
    ，右揭傷害犯行，業據被告乙○○於警訊時及偵查中坦承於右揭時、地傷害甲○
    不諱，核與告訴人甲○於偵、審中指訴之情節相符，被害人甲○受有如事實欄所
    載之傷害，復有財團法人長庚紀念醫院之診斷證明書一紙附卷可稽，此外並有扣
    案之菜刀一把足資佐憑，被告所辯顯係卸責之詞，並不足採。本件事證明確，被
    告犯行堪予認定。
二、核被告所為係犯刑法第二百七十七條第一項之普通傷害罪。爰審酌被告之品行、
    犯罪之動機、目的、手段、被害人所受之傷勢，所生危害及犯罪後迄未與被害人
    達成和解，賠償被害人所受之損失等一切情狀，量處如主文所示之刑，以資懲戒
    。扣案之菜刀一把，為他人所棄置，而由被告先占取得所有，為被告犯本件傷害
    所用之物，應予宣告沒收。
據上論斷，應依刑事訴訟法第二百九十九條第一項前段，刑法第二百七十七條第一項
、第三十八條第一項第二款，罰金罰鍰提高標準條例第一條前段，判決如主文。
本案經檢察官賴惠慈到庭執行職務
中      華      民      國    八十九    年      九      月      七      日
                                  臺灣板橋地方法院刑事第一庭
                                      法  官    胡  堅  勤
右正本證明與原本無異。
如不服本判決，應於判決送達後十日內，向本院提出上訴狀。
                                      書記官    劉  文  美
中      華      民      國    八十九    年      九      月      七      日
附錄本案論罪科刑法條全文：
刑法第二百七十七條
傷害人之身體或健康者，處三年以下有期徒刑、拘役或一千元以下罰金。
犯前項之罪因而致人於死者，處無期徒刑或七年以上有期徒刑，致重傷者，處三年
以上十年以下有期徒刑。


司法院資訊處製作；財團法人民間司法改革基金會備份。
